臺灣高等法院刑事裁定
　　抗　告　人
　　即 異 議人
　　即受處分人　甲○○　民國7.
上列抗告人因違反道路交通管理處罰條例案件，不服臺灣板橋地
方法院，中華民國93年12月24日裁定（93年度交聲字第1733號）
，提起抗告，本院裁定如左：
    主  　　文
抗告駁回。
    理  　　由
一、按汽車駕駛人，駕駛汽車有左列情形之一者，處新台幣 6千
    元以上2萬4千元以下罰鍰，並當場禁止其駕駛: 二拆除消音
    器，或以其他方式造成噪音者，道路交通管理處罰條例第43
    條第1項第2款定有明文。次按，汽車駕駛人有第43條情形之
    一者，記違規點數 3點，同條例第63條第1項第3款亦定有明
    文。
二、原裁定以：本件受處分人甲○○於民國93年7月17日下午4時
    20分許，騎乘車牌號碼OYQ─786號重型機車，行經基隆市○
    ○路段時，因以拆除消音器以外之方式製造噪音之違規事實
    ，經基隆市警察局以基警交字第 R00000000號舉發違反道路
    交通管理事件通知單舉發，嗣經原處分機關於93年11月 3日
    裁處受處分人罰鍰1萬2千元，並記違規點數 3點，且經證人
    即負責掣單舉發之警員張裕文於原審到庭證述取締經過明確
    ，因認受處分人之違規行為足堪認定，而駁回受處分人之異
    議。
三、抗告意旨略以: 系爭機車車齡已達5 年，依行政院環境保護
    署發布之機動車輛噪音管制辦法，該車之噪音值上限為103
    分貝，警察僅能於有道路交通管理處罰條例第16條第1 項規
    定之情形開單處罰。再者，依交通部90年10月25日交路90字
    第0113 38號函，若對於經換 (改)裝或增、減、變更原有規
    格所產生噪音者等，則非有儀器設備無法認定，當於經環保
    機關檢測後，方得依噪音管制法相關規定裁處，而警員當時
    僅憑眼見耳聽之直覺判斷，並未經科學儀器測量，即予開單
    舉發，無法令人信服云云。
四、經查：
  (一)交通警員製單舉發違反道路交通管理處罰條例所列之違規事
    實，本質上為行政處分，係公務員基於職務上權力，依法就
    特定之具體事件所為具有公法上效果之單方行政行為，基於
    公務員為公法上行為具有公信力之原則，該行政處分當可被
    推定為真正，其據以依法處分之事實認定亦為真正無誤。本
    件抗告人即受處分人甲○○於前揭時地，因以拆除消音器以
    外之方式製造噪音之違規事實，經警攔停並掣單舉發乙節，
    有基隆市警察局基警交字第 R00000000號舉發違反道路交通
    管理事件通知單影本一紙在卷可稽，並經證人即負責攔停掣
    單舉發之警員張裕文於原審到庭證述取締經過明確 (見原審
    卷93年12月23日訊問筆錄）。抗告人對系爭機車之排氣管確
    非原廠，且其行駛之音量確較一般機車為大等情，亦不加爭
    執(見原審卷第15頁)。且抗告人並未具體指摘警員有何舉發
    違誤之處亦未就執勤員警之舉發有誤提出相關證據以供調查
    ，本院亦查無任何證據足資證明執勤員警有何捏造事實違法
    取締之不法情事，則執勤員警本其維護交通秩序、安全職責
    所為之舉發，自應受到合法、正確之推定。
  (二)依交通部71年7月2日 (71)交路字第15427號函: 「機車消音
    器不全或擅自增減變更原有規格或損壞不予修復，應依照道
    路交通管理處罰條例第 16條第2款規定處罰，並責令改正；
    至機車駕駛人拆除消音器造成噪音，應依照同條例第43條處
    罰；因而肇事者，並吊銷其駕駛執照。」，抗告人所提出之
    交通部90年10月25日交路90字第011338號函文亦同此意旨，
    係指警員在其能明確認定違規事實後，方予以舉發，而非憑
    臆測舉發。汽機車若有消音器不全或擅自增減變更原有規格
    或損壞不予修復等情事之違規，自由員警依道路交通管理處
    罰條例第16條第1項規定處罰，但對於經換 (改)裝或增、減
    、變更原有規格所產生噪音者等，如違規事實明確，則由員
    警依道路交通管理處罰條例第43條規定處罰，於非有儀器設
    備無法認定之情況下，當於經環保機關檢測後，方得依噪音
    管制法等相關規定裁處。而本件抗告人違規事實明確，已如
    前述，尚無非經儀器檢測無法認定之情，是抗告人所辯，尚
    不足採。原審因認原處分機關依據上開規定，裁處抗告人罰
    鍰1萬2千元，並記違規點數3 點，尚無不當，乃裁定駁回抗
    告人在原審之異議，經核原裁定認事用法，於法尚無不合，
    抗告人仍執前詞指摘原裁定不當，為無理由，應予駁回。
據上論斷，應依道路交通案件處理辦法第26條、刑事訴訟法第41
2條，裁定如主文。
中　　華　　民　　國　　94　　年　　2 　　月　　1 　　日
                  刑事第七庭審判長法  官  蔡秀雄
                                  法  官  林明俊
                                  法  官  蘇素娥
以上正本證明與原本無異。
不得再抗告。
                                  書記官  何閣梅
中　　華　　民　　國　　94　　年　　2 　　月　　1 　　日
